【裁判字號】    90,易,181
【裁判日期】    900612
【裁判案由】    傷害等
【裁判全文】
臺灣花蓮地方法院刑事判決                            九十年度易字第一八一號
    公  訴  人  臺灣花蓮地方法院檢察署檢察官
    被      告  丁○○
    選任辯護人  陳清華
                乙○○
                丙○○
右列被告因傷害等案件，經檢察官提起公訴（九十年度偵字第三六○號），本院判決
如左：
    主      文
乙○○、丙○○、丁○○被訴傷害部分，均公訴不受理。
乙○○被訴恐嚇部分無罪。
    理      由
一、公訴意旨略以：被告丙○○駕駛ＵＭ─六七九九號自用小客車搭載乙○○，於民
    國八十九年十一月二十五日下午四時許，在花蓮市○○路與林森路口，與案外人
    甲○○駕駛其上搭載丁○○之Ｑ四─一０六三號自用小客車發生碰撞，四人下車
    理論，丙○○與乙○○竟共同基於傷害故意，徒手及持行動電話毆打丁○○，致
    其受有頭部及四肢多處挫傷之傷害，丁○○不甘受傷，亦毆打乙○○，致乙○○
    受有左下腹瘀青十二乘十公分、左大腿內側瘀青十五乘十二公分之傷害。乙○○
    於毆打丁○○行為之中，復以加害財產之事，恐嚇丁○○：「要放火燒車」等語
    ，致丁○○心生畏懼，而危害於其安全，因被告乙○○涉犯恐嚇及傷害罪嫌，而
    丙○○及丁○○則分別涉犯傷害罪嫌等語。
二、公訴不受理部分：
（一）按告訴乃論之罪，告訴人於第一審辯論終結前得撤回其告訴，又告訴經撤回者
      ，應諭知不受理之判決，且得不經言詞辯論為之，刑事訴訟法第二百三十八條
      第一項、第三百零三條第三款、第三百零七條分別定有明文。
（二）本件告訴人即被告乙○○、丙○○、丁○○三人間互相告訴傷害案件，起訴書
      認被告三人，均觸犯刑法第二百七十七條第一項傷害罪，依同法第二百八十七
      條前段規定，係屬告訴乃論之罪，茲據告訴人乙○○、丙○○及丁○○三人相
      互具狀撤回其告訴，有撤回告訴狀附卷可證，揆諸上開說明，爰不經言詞辯論
      ，諭知不受理之判決。
三、乙○○恐嚇無罪部分：
（一）按犯罪事實應依證據認定，無證據不得推定其犯罪事實；又不能證明被告犯罪
      者，應諭知無罪之判決，刑事訴訟法第一百五十四條、第三百零一條第一項分
      別定有明文；且認定不利於被告之事實須依積極證據，苟積極證據不足為不利
      於被告事實之認定時，即應為有利於被告之認定（最高法院三十年台上字第八
      一六號判判例參照）；被害人所述被害情形如無瑕疵可指，而就其他方面調查
      又與事實相符，則其供述始得為判決之基礎（最高法院三十二年度上字第六五
      七號判例參照例參照）。又告訴人之告訴，係以使被告受刑事訴追為目的，是
      其陳述是否與事實相符，仍應調查其他證據以資審認（最高法院五十二年度台
      上字第一三００號）。
（二）公訴人認被告乙○○涉有恐嚇危害安全罪嫌，無非以：告訴人丁○○之指訴，
      及證人甲○○之證詞，資為論據。訊據被告乙○○堅決否認有恐嚇丁○○之犯
      行。經查：
  １、告訴人丁○○及其弟媳即證人甲○○二人，於事發當日在第一次警訊筆錄中，
      二人均未指陳，或指證被告乙○○有何以言詞恐嚇丁○○之事實，均有警訊筆
      錄在卷可稽，則告訴人丁○○之指訴是否真實，已有疑義。況又為被告所堅決
      否認，更未經另一在場被告丙○○所證實，已難證明其指訴與事實相符。
  ２、再者，雖告訴人丁○○於本院審理時，仍就被告乙○○係於雙方發爭吵當時，
      乙○○如何對之恐嚇要放火燒車一節指陳：乙○○是在我們兩個打完架之後她
      才對我說要放火燒車的，講完話之後我們並沒有發生爭吵或打架（本院九十年
      五月十四日審判筆錄參照）；此一情節經質之證人甲○○則證稱：他們在打架
      我過去勸架把他們拉開，在打架當中他們有停下來對丁○○說要放火燒車，講
      完之後又繼續打我們（本院九十年六月五日審判筆錄參照）；足見告訴人之指
      訴與其弟媳即證人甲○○所陳述不符，則證人甲○○於審判中所為之陳述，自
      不足作為補強告訴人指訴之補強證據，因而告訴人之指訴，無法認屬真實，自
      難僅憑以告訴人丁○○為使被告受刑事訴追處分為目的、且有瑕疵之指訴，作
      為認定被告乙○○涉有恐嚇犯嫌之唯一依據。
（三）綜上所述，告訴人於本院審理時對於被告乙○○何時出言恐嚇之陳述與證人甲○○於審判中所述情節相左，此部份證人於審判中所為之陳述，不足作為認定
      被告乙○○犯恐嚇罪之補強證據。是依公訴人起訴所憑之證據資料，及本院依
      職權調查之全部證據，告訴人所述顯非完全無瑕疵可指，且又無其他證據證明
      其指訴內容與事實相符，自不得單以告訴人與證人於偵查中所為欲使被告受刑
      事訴追之指述，認定被告犯罪。此外，復查無其他積極證據足資證明被告乙○○確有公訴人所指之恐嚇犯行，不能證明其犯罪，自應依法為被告乙○○無罪
      之諭知。
據上論斷，應依刑事訴訟法第三百零一條第一項、第三百零三條第三款、第三百零七
條判決如主文。
本案經檢察官李子春到庭執行職務。
中      華      民      國      九十    年      六      月     十二     日
                                臺灣花蓮地方法院刑事庭
                                    法  官  吳  順  龍
右正本證明與原本無異。
如對本判決不服，應於送達後十日內，向本院提出上訴狀。（應抄附繕本）告訴人或
被害人如對於本判決不服者，應具備理由請求檢察官上訴，其上訴期間之計算係以檢
察官收受判決正本之日期為準。
                                    法院書記官
中      華      民      國      九十    年      六      月     十四     日


司法院資訊處製作；財團法人民間司法改革基金會備份。
